# 关于高新技术企业亏损结转

提问人：luohongcheng 时间：2019-04-23 15:28:05
请教版主：
财税【 2018 】 76 号文关于高新技术企业和科技型中小企业亏损最长结转年限延长至 10 年，对于年度财务报表附注的列报是否需要修正？
即 “未确认递延所得税资产的可抵扣亏损将于以下年度到期” 部分中的年限是否应延长？
Snipaste_2019-04-23_15-24-19.png (228.98 KB, 下载次数: 1)
2019-4-23 15:24 上传
Snipaste_2019-04-23_15-27-0411111111111.png (37.43 KB, 下载次数: 1)
2019-4-23 15:27 上传

回答人：chenyiwei
可以相应延长附注中可抵扣亏损到期年限的披露，从一般附注模板中举例的5 年增加到 10 年。